【裁判字號】    98,交簡上,123
【裁判日期】    981016
【裁判案由】    公共危險
【裁判全文】
臺灣板橋地方法院刑事判決           98年度交簡上字第123號
上  訴  人
即  被  告  甲○○
上列被告因公共危險案件，不服本院於民國98年4 月28日以98年
度交簡字第1938號所為刑事簡易判決（偵查案號：臺灣板橋地方
法院檢察署97年度偵字第33489 號），提起上訴，經本院管轄第
二審合議庭審理，判決如下：
    主  文
上訴駁回。
    事實及理由
一、本件經本院管轄第二審之合議庭審理結果，認原審以被告甲
    ○○係犯刑法第185 條之3 之服用酒類不能安全駕駛動力交
    通工具而駕駛罪，而判處罰金新臺幣（下同）7 萬元，並准
    以1000元折算1 日易服勞役，經核其認事用法及量刑均無不
    當，應予維持，其餘引用第一審判決書記載之事實、證據及
    理由。
二、訊據被告甲○○固坦承於上開時地先與友人服用酒類後，騎
    用上開BFI-912 號機車約10公尺，後於上開時地倒地受傷等
    情，惟矢口否認上開犯行，辯稱：伊酒後騎用上開機車約10
    公尺後，因感不勝酒力，即下車用牽行的，未再騎用上開機
    車，至於倒地受傷係因為其牽上開機車時撞到路邊攤位所致
    ，伊當時並未騎用上開機車肇事。經查：被告於民國（下同
    ）97年10月4 日凌晨0 時至1 時許，與友人一同在台北縣三
    重市○○○路與光興街口處服用酒類後，即騎用上開機車大
    同南路往重新路方向行駛約10公尺，欲返回其台北縣三重市
    ○○○路住處，而於97年1 時46分許，在台北縣三重市○○
    ○路110 號前倒地受傷，經民眾報請警員到場處理，將被告
    送往台北縣三重市○○路○ 段2 號「邱內科診所」急救，並
    經當場抽取被告血液進行鑑定後，被告當時血液中所含酒精
    濃度達183mg/dl（按換算為吐氣中所含酒精濃度，則為0.91
    5mg/L） 等情，業據被告於本院審理時坦承不諱，復有道路
    交通事故調查報告表、現場圖、「邱內科診所」核醫部放射
    免疫分析實驗室檢驗報告單、酒精濃度抽血檢驗值與呼氣濃
    度值換算公式表及台北縣政府警察局舉發違反道路交通管理
    事件通知單各乙份，在卷可稽，足堪認定。雖被告辯稱其酒
    後騎用上開機車約10公尺後，因感不勝酒力，即下車用牽行
    的，未再騎用上開機車，至於倒地受傷係因為其牽上開機車
    時撞到路邊攤位所致，伊當時並未騎用上開機車肇事云云，
    已不足影響本院對被告於上開時地服用酒類後，其當時血液
    中所含酒精濃度已達183mg/dl（按換算為吐氣中所含酒精濃
    度，則為0.91 5mg/L）之情形下，仍騎用上開機車行駛約10
    公尺之事實認定，是被告上開所辯，顯不足為有利被告認定
    之依據，至為灼然。至於被告另聲請本院調取其於上開時地
    肇事時之現場附近監視器畫面乙節，亦因被告上開服用酒類
    後，致不能安全駕駛動力交通工具而仍駕駛已堪認定，有如
    上述，自亦無另行調取之必要，附此敘明。本件被告上開犯
    行已臻明確，應予依法論科。
三、按原審以被告上開犯行事證明確，而援引依刑法第185 條之
    3 、第47條第1 項、第42條第3 項前段，刑法施行法第1 條
    之1 ，並審酌被告即上訴人明知服用酒類，對人之意識能力
    具有不良影響，如酒後駕車，對一般往來之公眾及駕駛人自
    身皆具有高度危險性，竟漠視自身安危，且枉顧公眾安全，
    於服用酒類後呼氣中所含酒精濃度達0.915 mg/L，已處於不
    能安全駕駛動力交通工具之狀態下仍騎乘機車行駛於公路上
    ，危害交通安全等一切情狀，量處被告即上訴人罰金新臺幣
    7 萬元，並准以新臺幣1000元折算1 日易服勞役乙情，應符
    法律之規定，是原審判決尚無任何違誤或不當，至為顯然。
    本件上訴人即被告徒以罰金判太重為由提起上訴，揆諸上述
    ，為無理由，應予駁回。
據上論斷，應依刑事訴訟法第455 條之1 第1 項、第3 項、第36
8 條、第373 條，判決如主文。
本案經檢察官黃筵銘到庭執行職務
中    華    民    國    98    年    10   月    16    日
                    交通法庭  審判長法  官  戴嘉清
                                    法  官  王瑜玲
                                    法  官  林晏鵬
上列正本證明與原本無異。
不得上訴。
                                    書記官  陳映孜
中    華    民    國    98    年    10    月    16    日
附錄法條：刑法第185條之3
中華民國刑法第185條之3
服用毒品、麻醉藥品、酒類或其他相類之物，不能安全駕駛動力
交通工具而駕駛者，處1年以下有期徒刑、拘役或科或併科15萬
元以下罰金。


司法院資訊處製作；財團法人民間司法改革基金會備份。
